臺灣高等法院臺中分院刑事判決　　　　　　　　　　九十二年度上易字第五二九號
　　上　訴　人
　　即　被　告　乙○○
　　選任辯護人　王能幸
右上訴人因傷害案件，不服臺灣彰化地方法院九十一年度易字第八八六號，中華民國
九十一年十月三日第一審判決（起訴案號：臺灣彰化地方法院檢察署九十一年度偵字
第四三九一、四九八五號），提起上訴，本院判決如左：
    主      文
上訴駁回。
    事實及理由
一、本案經本院審理結果，認第一審判決認事用法及量刑均無不當，應予維持，並引
    用第一審判決書記載之事實、證據及理由（如附件）。
二、上訴人即被告乙○○（下稱被告）上訴理由略以：伊為被害人，伊沒有打告訴人
    丙○○。本件係因丙○○所簽發之一張支票在伊手上，沒有兌現，伊前往丙○○
    之小吃店談支票事，伊還沒有下車，丙○○和丁○○就打伊。伊不知道丙○○受
    傷云云，並聲請傳訊證人戊○○。辯護人為被告辯護稱：證人丁○○為告訴人乙○○之同居人，又共同經營小吃店，如同夫妻，丁○○之證詞難免偏頗。且本件
    係因被告持有黃利龍所交付由丙○○簽發之七萬元支票遭退票，被告前往丙○○
    處請求付款而生。系爭支票發票人為丙○○，實際上是由丁○○簽發。告訴人與
    丁○○於原審同為傷害被告之共同被告，共謀串證，非全不可能。又丙○○與丁○○於警局及檢察官訊問時，稱係以塑膠管打被告；於原審法院審理時，法官問
    告訴人：「你有無拿棍子打乙○○？」告訴人答：「有」；證人答：「棍子我看
    到後我有拿下來。」兩人對施暴之工具前後所述已有不同。又告訴人與證人於警
    訊中稱案發地點是在和美鎮○○里道○路七二六號前發生的，足證被告乙○○稱
    未進入小吃店內，於門口即遭丙○○拉下毆打之詞屬實。又告訴人於九十一年四
    月二十二日警局提出之和美鎮道周醫院診斷証明書其病名為「胸部挫傷」。九十
    一年五月二十日再次接受和美分局詢問時，又提出上開道周醫院診斷証明書為證
    。而至九十一年七月十六日接受地檢署偵訊時提出秀傳醫院診斷書，病名為「左
    側第九肋骨骨折、左側胸部挫傷」「91－４－，91－６－６門診追蹤治療」。
    換言之，告訴人於九十一年四月二十七已經秀傳醫院診斷出第九肋骨骨折，何於
    九十一年五月二十八日至和美分局接受詢問時，未提及其左側第九肋骨遭被告毆
    打骨折，仍稱胸部挫傷，有背常理。且丙○○於九十一年五月二十八日，知悉肋
    骨骨折後，接受警局訊問時，仍表示不向乙○○提出告訴，亦與常情有違。是不
    能依告訴人丙○○、證人丁○○之證詞及告訴人所提出之診斷証明書，即認定被
    告犯罪。如認被告有罪，亦請斟酌被告為解決丙○○簽發之支票被拒，更遭告訴
    人與其同居人以棍子毆打，致一時氣憤失慮，誤觸刑章，請從輕量刑，並為緩刑
    之宣告云云。被告右揭傷害犯行，業據原審判決說明其認定之依據及理由，經核
    並無違證據法則。至證人戊○○到庭證稱：爭執時，並未在場，是戊○○之證詞
    ，不能據為被告有利之證據。又告訴人所取得之秀傳醫院之診斷証明書。但於九
    十一年七月五日出具，是告訴人無從於九十一年七月五日以前，提出該診斷証明
    書，並主張肋骨骨折，並無違情理。致告訴人於警訊時，雖曾表示不願告訴被告
    ，但於檢察官傳訊時，知悉被告告訴伊傷害，因決意告訴。是其於警訊時，表示
    不願告訴，亦無違情理。被告及辯護人所為上開辯詞及辯護，或為個人意見，或
    為臆測之詞，均不能據為被告有利之認定。而被告並未與告訴人和解，獲得諒解
    ，不宜宣告緩刑。本件被告之上訴無理由，應予駁回。
三、據上論斷，應依刑事訴訟法第三百七十三條、第三百六十八條，判決如主文。
本案經檢察官甲○○到庭執行職務。
中      華      民      國      九十二     年     六      月    十一    日
                                臺灣高等法院臺中分院刑事第九庭
                                      審判長法  官  陳  筱  珮
                                            法  官  康  應  龍
                                            法  官  趙  春  碧
右正本證明與原本無異。
不得上訴。
                                            書記官  陳  文  琴
中      華      民      國      九十二     年     六      月    十三    日
                                                                        Ｒ
臺灣彰化地方法院刑事判決                          九十一年度易字第八八六號
    公  訴  人  臺灣彰化地方法院檢察署檢察官
    被      告  丁○○  女  四十三歲（民國○○○年○月○日生）
                        住彰化縣彰化市○○里○○路五四０巷三一弄三八號
                        居彰化縣和美鎮○○里道○路七二六號
                        身分證統一編號：Ｚ000000000號
    被      告  丙○○  男  六十六歲（民國○○○年○月○日生）
                        住彰化縣彰化市○○里○○路五四０巷三一弄三八號
                        居彰化縣和美鎮○○里道○路七二六號
                        身分證統一編號：Ｚ000000000號
    被      告  乙○○  男  四十四歲（民國○○○年○月○○○日生）
                        住彰化縣伸港鄉○○村○○路七一號
                        身分證統一編號：Ｚ000000000號
右列被告等因傷害等案件，經檢察官提起公訴 (九十一年度偵字第四三九一、四九八
五號)，本院判決如左：
    主  文
丁○○、丙○○共同傷害人之身體，處拘役貳拾日，如易科罰金以佰元折算壹日。
緩刑貳年。
乙○○傷害人之身體，處拘役伍拾日，如易科罰金以佰元折算壹日。
    事  實
一、丙○○、丁○○二人與乙○○原不相識，但因乙○○自黃利龍處取得一紙由丙○○所簽發之支票（發票日：民國九十年九月十三日，面額七萬零四百二十九元，
    支票號碼：ＦＥ0000000號），經屆期提示未獲付款，且因追索未成，乃
    發生爭執，且彼有不悅。後乙○○於九十一年四月十八日十五時二十分許，駕車
    至丙○○所經營而位彰化縣和美鎮○○里道○路七二六號之「可口海產小吃部」
    催討票款，乙○○與丙○○二人再生爭執，丁○○聞聲亦加入助拳，而與丙○○
    共同持塑膠管（未扣案）和乙○○互毆。致乙○○頭部、左手肘、右前臂、左右
    大腿、右肩胛等多處瘀傷，丙○○則受有左側第九肋骨骨折、左側胸部挫傷等傷
    害（丁○○受傷害部分未據告訴）。
二、案經被害人乙○○就丙○○、丁○○傷害部分訴由彰化縣警察局和美分局報告臺
    彰化地方法院檢察署檢察官偵查；被害人丙○○就乙○○傷害部分訴由臺灣彰化
    地方法院檢察署檢察官偵查訴。
    理  由
一、訊據被告丙○○對於其持塑膠管毆打被告乙○○之事實，供承不諱；另訊被告丁○○、乙○○二人均矢口否認涉有傷害之犯行，被告丁○○辯稱：伊只將被告乙○○推出門外云云。被告乙○○亦辯稱：被告丙○○將伊從車上把拉，後被告丙○○、丁○○就一起對伊毆打，伊並未毆打任何人云云。惟查：被告丁○○於偵
    訊中供稱：「當天我在睡覺，聽到乙○○大聲罵，就起來，叫他到外面談，他說
    好並且大聲罵人，我就把他推到店外，他就用大哥大打我，並抓我的衣服，使我
    右腳跪下、擦傷，丙○○見狀就拿塑膠管打他的頭二下，我接著拿該塑膠管打他
    四下，他就趕快開車離去」等語核與被告丙○○於偵訊中亦供稱：「當天我在辦
    公室，乙○○走入店裡說要喝酒，我看他已有酒意，就說泡茶好了，乙○○就用
    腳踢我，並拍門板，丁○○出來後，乙○○口出穢詞，丁○○把乙○○推出門外
    ，其餘就如丁○○所陳述」等語，大致相符，且有驗傷診斷書三紙附卷可稽，參
    諸被告丙○○年逾六十，身材瘦小，是否能將壯年之被告乙○○拉下車，仍有疑
    問？況自驗傷診斷書以觀，被告乙○○所受之傷均僅係瘀傷，而被告丙○○則受
    有左側第九肋骨骨折、左側胸部挫傷等傷，此絕非如被告乙○○所辯之情形所能
    致之，當係如被告丙○○於偵審中；丁○○於偵查中所供，較合於常理。是綜上
    ，顯見被告丁○○、乙○○所辯，不可採信。本件罪證明確，被告三人之犯行，
    足以認定。
二、核被告符所為均係犯刑法均係犯刑法第二百七十七條第一項之傷害罪。被告丙○○與丁○○間，就傷害被告乙○○部分，有犯意之聯絡及行為之分擔，為共同正
    犯。爰審酌被告丁○○、丙○○、乙○○等人之犯罪動機、目的、手段、各所受
    之傷勢，及犯罪後之態度等一切情狀，各量處如主文所示之刑，均諭知易科罰金
    之折算標準。查被告丁○○、丙○○前未曾受有期徒刑以上刑之宣告，此有臺灣
    彰化地方法院檢察署刑案資料查註紀錄表一紙在卷可稽，其經此教訓，應知警惕
    而無再犯之虞，所宣告之刑，認以暫不執行為適當，併予宣告緩刑二年，以勵自
    新。至被告乙○○部分，因考量其對年老之人下手非輕，故不宜為緩刑之諭知，
    併此敘明。
三、據上論斷，應依刑事訴訟法第二百九十九條第一項前段，刑法第二十八條、第二
    百七十七條第一項、第四十一條第一項、第七十四條第一款，罰金罰鍰提高標準
    條例第一條前段、第二條前段，判決如主文。
本案經檢察官林鈴淑到庭執行職務。
中      華      民      國    九十一    年      十      月       三     日
                                臺灣彰化地方法院刑事第一庭
                                    法      官  洪  志  賢
右正本證明與原本無異。
如不服本判決，應於判決送達後十日內，向本院提出上訴狀（須附繕本）。
告訴人或被害人對於判決如有不服具備理由請求檢察官上訴者，其上訴期間之計算係
以檢察官收受判決正本之日期為準。
                                    法院書記官  洪  年  慶
中      華      民      國    九十一    年      十      月       九     日
刑法第二百七十七條：
傷害人之身體或健康者，處三年以下有期徒刑，拘役或一千元以下罰金。
犯前項之罪，因而致人於死者，處無期徒刑或七年以上有期徒刑，致重傷者，處三年
以上，十年以下有期徒刑。
